臺灣嘉義地方法院民事裁定　100年度抗字第19號
抗　告　人　楊志偉
相　對　人　豐（台灣）商業銀行股份有限公司
法定代理人　鄭海泉
上列抗告人與相對人間聲請本票准許強制執行事件，對於中華民
國100年2 月25日本院嘉義簡易庭100年度司票字第57號裁定提起
抗告，本院裁定如下：
    主  文
抗告駁回。
抗告費用新台幣壹仟元由抗告人負擔。
    理  由
一、按執票人向本票發票人行使追索權時，得聲請法院裁定後強
    制執行，票據法第123 條定有明文。本票執票人，依上開法
    條規定，聲請法院裁定許可對發票人強制執行，係屬非訟事
    件，此項聲請之裁定，及抗告法院之裁定，僅依非訟事件程
    序，就本票形式上之要件是否具備予以審查為已足，並無確
    定實體上法律關係存否之效力，如發票人就票據債務之存否
    有爭執時，應由發票人提起確認之訴，以資解決（最高法院
    57年台抗字第76號、56年台抗字第714號判例意旨參照）。
二、抗告意旨略以：抗告人雖曾積欠各債權銀行消費性債務，但
    一向戮力按月清償，並於民國95年7 月首次與銀行達成協議
    ，當時每月薪資約新台幣（下同）47,000元，每月應償還金
    額為37,672 元，繳款後無法支應全家基本生活，遂於97年4
    月消費者債務清理條例施行後聲請更生程序，惟於更生程序
    尚未確定前，抗告人之自用住宅遭拍賣，其他債權銀行亦陸
    續參與分配，未參與分配之債權銀行亦均與抗告人個別協商
    成立，抗告人並不知相對人未參與分配，為確保抗告人得持
    續執行既存之協商，也讓抗告人能依剩餘之償債能力償還債
    務，期盼與相對人進行協商等語。
三、經查，本件相對人主張其執有抗告人所簽發如原裁定所示之
    本票1 紙（發票日91年1月29日、付款地嘉義市○○○路155
    號1樓、票面金額200,000元，下稱系爭支票），並記載免除
    作成拒絕證書，惟屆期經提示，尚有78,385元未獲付款，爰
    依票據法第123 條規定，聲請裁定許可強制執行等情，並據
    其提出本票1 紙為證，原審審查本票發票人欄上有抗告人之
    簽名、蓋章等形式上要件具備後，裁定准許強制執行，即無
    不合。抗告人雖抗辯其已聲請更生程序，在更生程序未確定
    前，自用住宅遭拍賣，期盼能依剩餘之償債能力與相對人進
    行協商云云，然抗告人上開抗辯事由縱係屬實，亦屬對本票
    債務清償方式之實體上事項有所爭執，仍無足影響原審裁定
    之結果。至於抗告人盼能與相對人進行協商，依首揭說明，
    亦應由抗告人另行向相對人請求協商以資解決，並非本件非
    訟程序所得審究。本件抗告為無理由，應予駁回。
四、對於非訟事件，依法應由關係人負擔費用者，法院裁定命關
    係人負擔時，應一併確定其數額，為非訟事件法第24 條第1
    項所明定，而本件抗告程序費用額，依非訟事件法第17條規
    定徵收費用為1,000元，故確定如主文第2項所示金額。
五、據上論結，本件抗告為無理由，依非訟事件法第46條、第21
    條第2項、第24條第1項，民事訴訟法第495條之1第1 項、第
    449條第1項、第95條、第78條，裁定如主文。
中    華    民    國  100    年    5    月    25    日
               民事第一庭    審判長法  官  林芮伶
                                   法  官  林望民
                                   法  官  周俞宏
以上正本係照原本作成
本裁定不得再抗告
中    華    民    國  100    年    5    月    25    日
                                   書記官  劉怡欣